臺灣臺中地方法院刑事裁定
111年度聲字第662號
聲  請  人  臺灣臺中地方檢察署檢察官
受  刑  人  陳東慶


上列聲請人因受刑人數罪併罰有二裁判以上，聲請定其應執行之
刑（111年度執聲字第404號），本院裁定如下：
    主  文
陳東慶所犯如附表所示之罪刑，應執行有期徒刑壹年伍月，如易
科罰金，以新臺幣壹仟元折算壹日。
    理  由
一、聲請意旨略以：受刑人陳東慶犯數罪，先後經判決確定如附
    表所示之刑，應依刑法第53條、第51條5款之規定，定應執
    行之刑，爰依刑事訴訟法第477條第1項規定聲請裁定，併請
    依同法第41條第1項、第8項規定，諭知易科罰金之折算標準
    等語。
二、按數罪併罰，有二裁判以上者，依刑法第51條之規定，定其
    應執行之刑；數罪併罰，分別宣告其罪之刑，依下列各款定
    其應執行者：宣告多數有期徒刑者，於各刑中之最長期以上
    ，各刑合併之刑期以下，定其刑期，但不得逾30年；數罪併
    罰之數罪均得易科罰金，其應執行之刑逾6月者，亦適用刑
    法第41條第1項之規定；依刑法第53條及第54條應依刑法第5
    1條第5款至第7款之規定，定其應執行之刑者，由該案犯罪
    事實最後判決之法院之檢察官，聲請該法院裁定之，刑法第
    53條、第51條第5款、第41條第8項及刑事訴訟法第477條第1
    項分別定有明文。又法律上屬於自由裁量之事項，有其外部
    性界限及內部性界限，並非概無拘束，依據法律之具體規定
    ，法院應在其範圍選擇為適當之裁判者，為外部性界限；而
    法院為裁判時，應考量法律之目的，及法律秩序之理念所在
    者，為內部性界限，法院為裁判時，二者均不得有所逾越。
    在數罪併罰，有二裁判以上，定其應執行之刑時，固屬於法
    院自由裁量之事項，然仍應受前揭外部性界限及內部性界限
    之拘束（最高法院80年台非字第473號判例、93年度台非字
    第192號判決意旨參照）。
三、經查本件受刑人陳東慶因偽造文書及違反商業會計法等案件
    ，經本院判處如附表所示之刑，均經確定在案，此有如附表
    所示之判決、臺灣高等法院被告前案紀錄表各1份可資憑考
    。其中如附表編號1至5、6至10所示之各罪，分別經本院109
    年度訴字第3054號判決應執行有期徒刑8月及110年度訴字第
    1573號判決應執行有期徒刑1年2月確定等情，有該等裁判書
    與前揭臺灣高等法院被告前案紀錄表在卷可參。是依前開說
    明，本院為最後事實審法院，就附表所示之各罪再為定應執
    行刑之裁定時，除不得逾越刑法第51條第5款法律之外部界
    限，即不得重於附表編號1至10所示各罪宣告有期徒刑之總
    和，亦應受內部界限之拘束，即不得重於上開各罪已定應執
    行之刑度之總和，經審核上開各節，併衡酌受刑人所犯各罪
    態樣與情節、各罪時間、空間之密接程度、侵害法益之異同
    、所犯之罪數、前科素行，併權衡審酌實現刑罰經濟功能之
    相關刑事政策、對法益侵害之加重效應，依刑法第51條第5
    款之規定，採限制加重原則給予適度之折抵，而為整體非難
    評價後，爰裁定如主文所示應執行之刑。
四、依刑事訴訟法第477條第1項，刑法第50條第1項前段、第53
    條、第51條第5款、第41條第1項、第8項，裁定如主文。
中　　華　　民　　國　　111 　年　　2 　　月　　25　　日
                  刑事第一庭    法  官  路逸涵
以上正本證明與原本無異。
如不服本裁定，應於收受送達後5日內向本院提出抗告狀。（應
附繕本）
                                書記官  王崑煜
中　　華　　民　　國　　111 　年　　2 　　月　　25　　日

附表：受刑人陳東慶定應執行刑一覽表
編           號          1         2         3 罪           名  共同犯行使業務登載不實文書罪 共同犯行使業務登載不實文書罪 共同犯填製不實會計憑證罪 宣    告     刑  有期徒刑2月 有期徒刑3月（共2罪） 有期徒刑3月 犯 罪   日   期  105年11月至106年1月15日前 106年1月至106年3月15日前 106年3月至106年5月15日前 105年11月至106年1月15日前 偵查（自訴）機關年度案號  臺中地檢109度偵字第28125號 臺中地檢109度偵字第28125號 臺中地檢109度偵字第28125號 最後事實審 法        院 臺灣臺中地方法院 臺灣臺中地方法院 臺灣臺中地方法院  案        號 109年度訴字第3054號 109年度訴字第3054號 109年度訴字第3054號  判 決  日 期 110年9月8日 110年9月8日 110年9月8日 確定判決 法        院 臺灣臺中地方法院 臺灣臺中地方法院 臺灣臺中地方法院  案        號 109年度訴字第3054號 109年度訴字第3054號 109年度訴字第3054號  判        決 確 定  日 期 110年10月5日 110年10月5日 110年10月5日 是否得易科罰金、社會勞動          是         是         是 備           註  臺中地檢110年度執字第12455號（編號1至5已定應執行有期徒刑8月） 臺中地檢110年度執字第12455號（編號1至5已定應執行有期徒刑8月） 臺中地檢110年度執字第12455號（編號1至5已定應執行有期徒刑8月） 

編           號          4         5         6 罪           名  共同犯填製不實會計憑證罪 共同犯填製不實會計憑證罪 填製不實會計憑證罪 宣    告     刑  有期徒刑4月 有期徒刑5月 有期徒刑4月（共3罪） 犯 罪   日   期  106年1月至106年3月15日前 106年3月至106年5月15日前 105年7月至106年1月15日前 偵查（自訴）機關年度案號  臺中地檢109度偵字第28125號 臺中地檢109度偵字第28125號 臺中地檢110度偵字第25095號 最後事實審 法        院 臺灣臺中地方法院 臺灣臺中地方法院 臺灣臺中地方法院  案        號 109年度訴字第3054號 109年度訴字第3054號 110年度訴字第1573號  判 決  日 期 110年9月8日 110年9月8日 110年11月3日 確定判決 法        院 臺灣臺中地方法院 臺灣臺中地方法院 臺灣臺中地方法院  案        號 109年度訴字第3054號 109年度訴字第3054號 110年度訴字第1573號  判        決 確 定  日 期 110年10月5日 110年10月5日 111年1月17日（撤回上訴） 是否得易科罰金、社會勞動          是         是         是 備           註  臺中地檢110年度執字第12455號（編號1至5已定應執行有期徒刑8月） 臺中地檢110年度執字第12455號（編號1至5已定應執行有期徒刑8月） 臺中地檢111年度執字第1641號（編號6至10已定應執行有期徒刑1年2月） 

編           號          7         8         9 罪           名  填製不實會計憑證罪 行使業務登載不實文書罪 行使業務登載不實文書罪 宣    告     刑  有期徒刑5月 有期徒刑2月 有期徒刑3月 犯 罪   日   期  106年1月至106年3月15日前 105年9月至105年11月15日前 105年11月至106年1月15日前 偵查（自訴）機關年度案號  臺中地檢110度偵字第25095號 臺中地檢110度偵字第25095號 臺中地檢110度偵字第25095號 最後事實審 法        院 臺灣臺中地方法院 臺灣臺中地方法院 臺灣臺中地方法院  案        號 110年度訴字第1573號 110年度訴字第1573號 110年度訴字第1573號  判 決  日 期 110年11月3日 110年11月3日 110年11月3日 確定判決 法        院 臺灣臺中地方法院 臺灣臺中地方法院 臺灣臺中地方法院  案        號 110年度訴字第1573號 110年度訴字第1573號 110年度訴字第1573號  判        決 確 定  日 期 111年1月17日（撤回上訴） 111年1月17日（撤回上訴） 111年1月17日（撤回上訴） 是否得易科罰金、社會勞動          是         是         是 備           註  臺中地檢111年度執字第1641號（編號6至10已定應執行有期徒刑1年2月） 臺中地檢111年度執字第1641號（編號6至10已定應執行有期徒刑1年2月） 臺中地檢111年度執字第1641號（編號6至10已定應執行有期徒刑1年2月） 

編           號          10 罪           名  行使業務登載不實文書罪 宣    告     刑  有期徒刑5月 犯 罪   日   期  106年1月至106年3月15日前 偵查（自訴）機 關年度案號  臺中地檢110度偵字第25095號 最後事實審 法        院 臺灣臺中地方法院  案        號 110年度訴字第1573號  判 決  日 期 110年11月3日 確定判決 法        院 臺灣臺中地方法院  案        號 110年度訴字第1573號  判        決 確 定  日 期 111年1月17日（撤回上訴） 是否得易科罰金、社會勞動          是 備           註  臺中地檢111年度執字第1641號（編號6至10已定應執行有期徒刑1年2月）